臺灣高等法院臺南分院民事裁定
110年度抗字第105號
抗  告  人  陳美麗  

上列抗告人因與相對人蔡宏圖間請求損害賠償事件，對於中華民
國110年4月23日臺灣嘉義地方法院110年度補字第131號所為裁定
提起抗告，本院裁定如下： 
    主  文
抗告駁回。
抗告訴訟費用由抗告人負擔。
    理  由
一、本件抗告意旨略以:相對人、國泰人壽保險股份有限公司（
    下稱國泰保險公司）扣押伊之醫療理賠金新台幣（下同）15
    ,000元，卻以伊為房貸之連帶保證人未還清貸款，拍賣伊之
    房屋，並扣押伊銀行及郵局存款，事實上伊已清償並向法院
    提告判決國泰保險公司15年內賠償伊。相對人偽造伊簽名在
    行政法院盜領伊破案獎金946萬元。為此，請求由原審法院
    繼續審理，判決如訴之聲明等語。
二、按訴訟，由被告住所地之法院管轄;訴訟之全部或一部，法
    院認為無管轄權者，依原告聲請或依職權以裁定移送其管轄
　　法院，此民事訴訟法第1條前段及第28條第1項定有明文。至
    事件管轄權之有無，乃法院應依職權調查之事項，定法院之
    管轄，以起訴時為準，民事訴訟法第27條定有明文，此乃管
    轄恆定之原則。如當事人主張受訴法院有管轄權，依同法第
    277條之規定，就此有利己事實負其舉證責任。
三、經查：
　㈠抗告人於原審起訴主張略以:伊購買如下所示4筆保單，為相
    對人所簽發，但相對人對伊背信違約，致伊破產，並拍賣伊
    之房屋等情為由，訴之聲明請求:⑴確認抗告人於民國（下同
    ）108年8月23日寄發之存證信函所示保單萬代福211終身壽
    險81年4月24日買、創世紀變額萬能壽險(丙型)93年11月8日
    買、創世紀變額萬能壽險(丁型)95年12月4日、創世紀變額
    萬能壽險(丁型)96年2月9日共4本保險單債權法律關係存在
    。⑵確認國泰保險公司國壽字第000000000號存證信函108年
    保險單損害賠償准予強制執行；有原審起訴狀足稽。
　㈡揆諸抗告人上開起訴係請求確認其對國泰保險公司出具之上
    揭4本保險單債權法律關係存在及該等保險單所生損害賠償
    有強制執行名義等節，姑且勿論相對人並非國泰保險公司之
    法定代理人，亦非有權出具上開保險單之人，惟抗告人既列
    相對人為本件確認之訴之被告，依上開規定，此訴訟自應由
    被告即相對人住所地之法院管轄，而相對人之住所地位於臺
    北市大安區，顯非屬原審法院管轄範圍。茲抗告人向無管轄
    權之原審法院起訴，顯係違誤。從而原審依職權裁定移轉由
    臺灣臺北地方法院管轄，本院經核原裁定於法並無不合。抗
    告人抗告意旨空言指摘原裁定有不當之處，請求廢棄原裁定
    ，為無理由，應予駁回。
四、據上論結，本件抗告為無理由，依民事訴訟法第495條之1第
    1項、第449條第1項、第95條、第78條，裁定如主文。
中　　華　　民　　國　　110 　年　　6 　　月　　10    日
                  民事第六庭    審判長法  官  吳上康

                                      法  官  張季芬

                                      法  官  王浦傑
上為正本係照原本作成。
不得再抗告。
中　　華　　民　　國　　110 　年　　6 　　月　　10　　日

                                      書記官  蔡曉卿